【裁判字號】    99,交抗,325
【裁判日期】    990419
【裁判案由】    聲明異議
【裁判全文】
臺灣高等法院臺中分院刑事裁定         99年度交抗字第325號
抗  告  人
即受處分人  甲○○
上列抗告人因違反道路交通管理處罰條例之聲明異議案件，不服
臺灣彰化地方法院中華民國99年3月16日所為裁定（99年度交聲
字第214號），提起抗告，本院裁定如下：
    主  文
抗告駁回。
    理  由
一、原裁定意旨略以：
  (一)按受處分人，不服道路交通管理處罰條例第8條主管機關所
    為之處罰，得於接到裁決書之翌日起二十日內，向管轄地方
    法院聲明異議；交通法庭認聲明異議不合法律上之程式或其
    異議權已經喪失者，應以裁定駁回之，但其不合法律上之程
    式可補正者，應先訂期命為補正，逾期不補正者，即予駁回
    ，道路交通管理處罰條例第87條第1項、道路交通案件處理
    辦法第18條分別定有明文。又按處理違反道路交通管理事件
    ，有關文書送達之程序，依行政程序法之規定。送達，於應
    受送達人之住居所、事務所或營業所為之。於應送達處所不
    獲會晤應受送達人時，得將文書付與有辨別事理能力之同居
    人、受僱人或應送達處所之接收郵件人員。違反道路交通管
    理事件統一裁罰基準及處理細則第5條、行政程序法第72條
    第1項前段、第73條第1項分別定有明文。
  (二)原裁定：本件受處分人甲○○係就交通部公路總局臺中區監
    理所彰化監理站於民國99年1月19日彰監四字第裁64─I0000
    0000號處分之裁決書聲明異議，而上開裁決書已於99年1月
    20日送達受處分人住所，並由有辨別事理能力之同居人即受
    處分人之父親謝昭慶收受該裁決書，此受處分人之聲明異議
    聲請狀（當事人欄）及受處分人之父親謝昭慶簽收之掛號郵
    件收件回執影本1紙在卷可證，依行政程序法第73條規定，
    本件裁決書於該日已生送達之效力。是受處分人之異議期間
    應自99年1月21日（即送達發生效力之翌日）起算二十日，
    至同年2月9日屆滿；又據法院訴訟當事人在途期間標準第4
    條第1項第2款規定，受處分人非居住於處罰機關所在之鄉、
    鎮、市，但居住於本院之管轄區域者，應扣除在途期間二日
    ，而本件受處分人住所之彰化縣和美鎮為本院管轄區域，但
    非處罰機關所在鄉鎮，故受處分人聲明異議之法定期間末日
    應為99年2月11日。惟受處分人遲至99年2月12日始向本院聲
    明異議，亦有蓋有本院收狀章之聲明異議狀存卷可按，顯已
    逾上開聲明異議期間，其聲明異議即難謂為合法，復無從補
    正，自應予以裁定駁回。
二、抗告意旨略以：抗告人業於聲明異議之法定期間末日即99年
    2月11日提出聲明異議，有郵局限時掛號函件執據第000000
    -00000-00-00000-0號在卷可稽，原裁定逕駁回其異議，於
    法未合云云。
三、按提起上訴，應以上訴書狀提出於法院為之，刑事訴訟法第
    350條第1項定有明文。郵遞上訴書狀者，其書狀到達法院之
    日即為提出於法院之日，上訴人所稱應以投郵日期為準云云
    ，於法無據，有最高法院82年度台上字第5428號判決可佐；
    次按不變期間之計算，當事人郵遞上訴書狀者，應以書狀到
    達法院之日，為提出於法院之日，亦有最高法院69年度台抗
    字第236號判例可參，故聲明異議有無逾期，非以抗告人付
    郵之日計算，而係以聲明異議書狀到達之時間為準，是抗告
    人所提聲明異議顯已逾期，不合法律上程式，且無從補正。
    原裁定因認抗告人之聲請異議已逾期，而駁回其異議之聲明
    ，經核並無不合。抗告人執此提起抗告，為無理由，應予駁
    回。
四、據上論斷，應依道路交通案件處理辦法第26條，刑事訴訟法
    第412條，裁定如主文。
中    華    民    國    99    年    4    月    19     日
            刑事第一庭    審判長法  官  陳  紀  綱
                                法  官  姚  勳  昌
                                法  官  張  智  雄
以上正本證明與原本無異。
不得再抗告。
                                書記官  黃  薰  慧
中    華    民    國    99    年    4     月    19    日

司法院資訊處製作；財團法人民間司法改革基金會備份。
